臺灣板橋地方法院刑事判決　　　　　　100年度簡上字第393號
公　訴　人　臺灣板橋地方法院檢察署檢察官
上　訴　人
即　被　告　陳又嘉
上列上訴人因妨害風化案件，不服本院刑事庭中華民國100 年3
月31日100 年度簡字第1841號第一審簡易判決（聲請簡易判決處
刑案號：99年度偵字第31976 號），提起上訴，本院管轄之第二
審合議庭判決如下：
    主  文
上訴駁回。
    事  實
一、陳又嘉（原名陳萬得）明知某真實姓名、年籍均不詳綽號「
    琪琪」之成年女子，係以媒介女子與他人性交而從中牟利，
    竟自民國99年11月4 日起，與綽號「琪琪」之女子共同基於
    意圖營利之犯意聯絡，由綽號「琪琪」之女子安排應召女子
    與男客從事性交易，而陳又嘉則擔任司機，負責駕駛營業小
    客車載送綽號「琪琪」之女子所媒介之應召女子至指定地點
    與男客從事性交易，陳又嘉每次載運應召女子與男客完成性
    交易，可取得每小時（下同）250 元之報酬。嗣於99年11月
    24 日16 時時許，警員楊國棟經由網際網路瀏覽發現網址
    http ://8big.com.tw 的網站張貼內容「優質專櫃兼職外約
    ，給你百分百的服務，溫柔一對一，S 」的色情廣告，遂撥
    打廣告上所留0000000000000000電話，詢問廣告提供服務的
    內容，接聽電話之綽號「琪琪」女子即告知為應召服務，每
    次性交易代價為4,000 元至10,000元，楊國棟即佯稱欲以
    5,000 元代價應召女子為性交易，經綽號「琪琪」之女子媒
    介安排應召女子簡虹文與楊國棟進行性交易後，即撥打陳又
    嘉所有如附表編號1 所示0000000000行動電話，聯絡陳又嘉
    駕駛車號597-EL號營業小客車，載送簡虹文至新北市○○區
    ○○路二段361 號10樓「喬太旅社」第1005房間，陳又嘉遂
    持其所有如附表編號2 所示0000000000號行動電話撥打簡虹
    文所持00 00000000 行動電話與簡虹文聯繫，相約在新北市
    ○○區○○路與延和街口某一網路咖啡店合後，即駕駛上開
    營業小客車至前開網路咖啡店前搭載簡虹文至新北市○○區
    ○○路二段361 號「喬太旅社」，並告知簡虹文進行性交易
    地點為「喬太旅社」第1005號房間，且應向男客收取5,000
    元之費用，簡虹文依指示進入「喬太旅社」第1005號房間時
    ，佯裝男客之楊國棟確認簡虹文係綽號「琪琪」之女子媒介
    到場之應召女子，即以簡虹文外貌不符要求為由，表示欲更
    換應召女子，簡虹文因而離開「喬太旅社」，而於同日19時
    許，步行至新北市○○區○○路與三民路口，與在該處等候
    之陳又嘉會合，欲搭乘陳又嘉駕駛之上開營業小客車離開時
    ，為在旁埋伏警員當場逮捕而查獲，並扣得陳又嘉所有而供
    本件犯罪所用如附表所示之手機2 支（含SIM 卡3 張）、簡
    虹文所有之LG廠牌手機1 支（含門號0000000000之SIM 卡1
    張）以及未使用保險套3 個，始獲上情。
二、案經新北市政府警察局海山分局移送臺灣板橋地方法院檢察
    署檢察官偵查後聲請簡易判決處刑。
    理  由
壹、程序部分：
一、被告陳又嘉於警詢所為不利於己之陳述，以及其所持而為警
    扣得如附表所示之手機2 支，均具有證據能力：
  (一)刑事偵查技術上所謂「釣魚者」，係指對於原已犯罪或具有
    犯罪故意者，以設計引誘之方式，使其暴露犯罪事證，而加
    以逮捕或偵辦者而言。而所謂「陷害教唆」，則指行為人原
    不具犯罪之故意，純因司法警察之設計教唆，始萌生犯意，
    進而實行犯罪構成要件之行為者而言。前者，純屬偵查犯罪
    技巧之範疇，並未違反憲法對於基本人權之保障，且於公共
    利益之維護有其存在必要性，故因之所蒐集之證據資料，原
    則上非無證據能力（最高法院100 年度臺上字第1427號判決
    意旨參照）。
  (二)本件警員楊國棟透過執行網路巡邏，發現在網址http://8bi
    g.com.tw刊登的色情廣告，遂透過設計引誘之方式，由警員
    楊國棟佯裝嫖客撥打廣告上所留電話，聯繫媒介應召女子與
    男客進行性交易之應召業者，並與應召業者約定在新北市○
    ○區○○路二段361 號10樓「喬太旅社」第1005房間進行性
    交易，再由警員楊國棟之同事在「喬太旅社」附近埋伏，警
    員楊國棟則在「喬太旅社」第1005號房間等候，俟被告駕駛
    車號597-EL號營業小客車搭載應召女子簡虹文抵達，簡虹文
    進入「喬太旅社」第1005號房間，警員楊國棟確認簡虹文即
    係其先前聯繫之應召業者指派前來從事性交易之應召女子後
    ，即以外貌不符要求為由，辭退簡虹文，再以電話聯繫在「
    喬太旅社」附近埋伏之同事有關於簡虹文之特徵，楊國棟的
    同事見簡虹文從「喬太旅社」外出後，走向在新北市○○路
    ○○路與民生路口等候之被告，隨即於簡虹文進入被告所駕
    駛之營業小客車之際，蜂擁而上，一舉逮捕被告，並扣得被
    告所持如附表所示之手機2 支一節，業據證人楊國棟到庭證
    述綦詳（見本院卷第77頁），並有楊國棟撥打色情廣告所留
    電話，以及在「喬太旅社」第1005號房間與簡虹文對話之錄
    音譯文各1 份在卷可憑（見偵查卷第29頁至第30頁），而堪
    認定。因被告駕駛營業小客車搭載應召女子抵達「喬太旅社
    」後，並未離開，而繼續在旁等候，而與一般計程車司機載
    送客人抵達目的地，即行離去，明顯不同，而可合理懷疑被
    告係應召站業者聘僱專門負責載送應召女子的馬伕，且被告
    載運應召女子簡虹文至「喬太旅社」，即一直在旁等候，迄
    至簡虹文為警員楊國棟辭退而欲搭乘時，始遭埋伏在旁的警
    員當場逮捕，應認警方之逮捕行為係在被告從事媒介應召女
    子與男客從事性交行為後即時發覺，而為現行犯，則警方逮
    捕被告符合刑事訴訟法第88條第1 項、第2 項之規定，被告
    抗辯遭警方非法逮捕，難認有據。雖本件係以刑事偵查技術
    上所謂「釣魚」之方式，引誘應召站業者指派應召小姐到場
    ，使被告之犯罪事證暴露，而加以逮捕，然揆諸前揭說明，
    警方因此逮捕而扣得如附表所示之手機2 支，既非違法逮捕
    、搜索所得，自均具有證據能力。
  (三)再本院勘驗被告於99年11月25日接受警詢之錄音帶，結果顯
    示詢問員警於整個詢問過程，並無使用任何強暴、脅迫或其
    他不正訊問之方法，被告於接受詢問過程，說詞一再反覆，
    詢問員警因而感到不耐，以致口氣略差，但並未因而逼迫被
    告承認任何不利於己之陳述，更未使用任何貶低被告人格或
    侮辱性言詞，被告於接受警詢過程，不僅否認犯罪，對於員
    警問題，更常顧左右而言他，此有本院100 年7 月20日準備
    程序筆錄1 份在卷可佐（見本院卷第49頁至第61頁），堪認
    被告於接受警詢所為不利於己之陳述，係在其自由意志未遭
    受任何不當干涉下所為，而具有任意性。被告主張警察係使
    用脅迫、利誘之不正訊問方式對其詢問，要無可採。尤以，
    被告原是辯稱：當初製作筆錄之警察，口氣很兇，要求伊好
    好配合，否則要把伊上手銬腳鐐，伊因不懂法律，始配合警
    察之說詞製作筆錄云云（見本院卷第35頁），嗣經本院於10
    0 年7 月20日勘驗被告警詢筆錄，並無被告所稱詢問員警口
    氣很兇，要求被告配合說詞，否則要將被告上手銬腳鐐之情
    事，被告始又改稱：製作筆錄前，一位老警察告知伊，說是
    看報紙應徵，好好配合，這樣即可馬上回去，伊係遭利誘云
    云（見本院卷第61頁、第79頁），前後說詞不一，已無可採
    ，且與勘驗內容顯示，被告接受警詢時，對於同一的問題，
    說詞常有反覆，以致警察對同一問題，常需不斷重複詢問釐
    清，未見被告有任何配合之情形，益證被告前揭所辯，無非
    係推諉卸責之詞，而無可採。
  (四)又被告主張警察非法逮捕後，對其進行詢問，依毒樹果實理
    論，其事後接受警察詢問乃非法逮捕之毒樹所衍生之果實，
    而無證據能力，然本件逮捕過程，符合刑事訴訟法第88條逮
    捕現行犯之規定，已如前述，從而，本件自無毒樹果實理論
    適用之餘地，被告前揭所辯，亦無可採。
二、證人即應召女子簡虹文於警詢中所為之陳述，對被告而言雖
    屬傳聞證據，然其所為之上開筆錄內容，經本院審理時提示
    並告以要旨，且經檢察官及被告表示意見，被告已知簡虹文
    上述證詞乃傳聞證據，且表示對該證據之調查沒有意見，而
    未於言詞辯論終結前對該證據內容聲明異議，本院審酌上開
    筆錄作成時，核無違法取證或其他瑕疵，認為以之作為本案
    之證據應屬適當，依刑事訴訟法第159 條之5 之規定，簡虹
    文於警詢中所為證詞，自有證據能力。
三、偵查卷第59頁至第77頁所附之簡虹文所持0000000000行動電
    話之通聯紀錄1 份，乃簡虹文持上開行動電話撥打或接受通
    話時，電信公司將上開行動電話之各次通聯狀況，透過設備
    予以儲存之紀錄資料，因係透過機械作用予以紀錄之書面，
    非屬供述證據，自無傳聞法則之適用，該等文書既經本院依
    刑事訴訟法第165 條規定，於審判期日提示被告辨認，並告
    以要旨之調查程序，依法自具有證據能力。
四、除前已敘及證據能力之部分外，本判決所引用之證據資料（
    詳後引用之各項證據），其中係屬傳聞證據部分，縱無刑事
    訴訟法第159 條之1 至第159 條之4 或其他規定之傳聞證據
    例外情形，因被告於本院準備程序中並未不爭執證據能力（
    見本院卷第35頁），且於本院審判期日，復未聲明異議，本
    院審酌卷內並無事證顯示各該陳述之作成時、地與週遭環境
    ，有何致令陳述內容虛偽、偏頗之狀況後，均認為適當，依
    刑事訴訟法第159 條之5 第2 項之規定，為傳聞法則之例外
    ，應有證據能力。
五、被告於本院準備程序中表示聲請傳訊證人簡虹文到庭，以進
    行詰問（見本院卷第35頁），惟簡虹文經本院合法傳喚，無
    正當理由未到庭（見本院卷第66頁、第75頁），經徵詢被告
    之意見，被告表示：簡虹文是否到庭，對伊並無影響等語（
    見本院卷第78頁反面），而未繼續請求本院傳訊簡虹文，本
    院依據下列之證據資料，認本案事實已臻明確，爰未再傳訊
    、拘提簡虹文，附此敘明。
貳、實體方面：
一、訊據被告固不否認曾於99年11月24日，駕駛車號597-EL號營
    業小客車，從新北市土城區搭載簡虹文至新北市○○區○○
    路二段361 號「喬太旅社」之事實，惟矢口否認有被訴意圖
    使女子與他人為性交之行為而媒介以營利之犯行，辯稱：案
    發當日簡虹文撥打電話表示其為伊所屬公司即大都會衛星車
    隊之會員，伊在新北市土城區接簡虹文，即依簡虹文指示，
    駕駛上開營業小客車搭載簡虹文至新北市○○區○○路二段
    361 「喬太旅社」，抵達時，簡虹文表示要上去找朋友，而
    要求伊在附近等待一下，案發當日伊係第1 次搭載簡虹文，
    並未媒介簡虹文與男客進行性交易，更不知簡虹文係為與男
    客從事性交易而至「喬太旅社」云云。惟查：
  (一)警員楊國棟依網路瀏覽色情廣告上所留電話，撥打電話與綽
    號「琪琪」女子約定以5,000 元代價，與應召女子為性交易
    ，即至新北市○○區○○路二段361 號10樓「喬太旅社」第
    1005房間等候，嗣經簡虹文進入「喬太旅社」第1005號房間
    時，楊國棟確認簡虹文係綽號「琪琪」之女子指派到場之應
    召女子，且簡虹文有自行攜帶進行性交易所需使用的保險套
    後，即以外貌不符所需為由，要求更換小姐一節，業經證人
    即警員楊國棟到庭結證明確（見本院卷第77頁），核與證人
    即應召女子簡虹文證稱：伊於案發當日進入喬太旅社第1005
    號房間，欲與男客進行性交易，原定收取的費用為5,000 元
    ，因男客表示不滿意要更換，故未完成交易，扣案的保險套
    3 個是與男客進行性交易時使用等語相符（見偵查卷第14頁
    ），並有警員楊國棟與應召站業者即綽號「琪琪」之女子，
    以及楊國棟與簡虹文在「喬太旅社」第1005號房間對話之錄
    音譯文各1 份在卷可憑（見偵查卷第29頁至第30頁），此外
    ，復有簡虹文所有而供與男客進行性交易所用的保險套3 個
    扣案可憑，足認簡虹文確係從事性交易之應召女子無誤。
  (二)再依證人簡虹文於警詢證稱：「我今日（24）由陳萬得駕駛
    之597-EL號營小客車搭載我來板橋市○○路○段361 號10樓
    ，陳萬得向我表示客人在1005號房，並告知我此次性交易代
    價為新臺幣5000元」、「（問：警方所查扣之你所有之LG手
    機內SIM 卡（門號0000000000）申辦人為何人？用途為何？
    ）答：不知道。跟公司買來與司機聯絡用」、（問：陳萬得
    今（24）日自何時？何地？開始載送你？總共載送你與人從
    事性交易幾次？）答：今（24）日下午司機陳萬得來土城市
    的一家網咖載我」、「（問：妳如何得知今日有性交易服務
    ？）答：司機陳萬得在車上接到一通電話，便載我到板橋市
    ○○路○段361 號10樓喬太旅社，之後叫我上1005號房，還
    告訴我此次性交易要向客人收取新臺幣5000元」、「（問：
    妳與客人從事性交易每次收費為何？如何與司機陳萬得如何
    拆帳？）答：就只有這一次司機陳萬得叫我向客人收取新臺
    幣5000元。新臺幣5000元先全數交司機陳萬得保管，而我下
    班時再從新臺幣5000元中拿新臺幣2500元而其他應該是還回
    公司，而我再與司機計算8 小時新臺幣2000元車資以及吃飯
    錢新臺幣200 元」等語（見偵查卷第14頁至第15頁），顯示
    簡虹文搭乘被告駕駛之營業小客車之前，並不知在何處與男
    客進行性交易，亦不知應向男客收取若干之報酬，而係經由
    被告之告知，始知悉應至「喬太旅社」第1005號房間與男客
    進行性交易，並向男客收取性交易之代價5,000 元，足認綽
    號「琪琪」之女子與警員楊國棟談妥性交易的價碼後，係透
    過被告的聯繫與開車載送，始順利媒介應召女子簡虹文至「
    喬太旅社」與男客進行性交易，被告就本件性交易之能否順
    利進行，實處於主導與關鍵之地位，而與綽號「琪琪」之女
    子間，具有犯意聯絡與行為分擔，要屬無疑。
  (三)參酌被告曾於警詢供稱：99年11月24日係公司撥打伊所持如
    附表編號1 所示之手機，通知伊駕車搭載簡虹文至新北市○
    ○區○○路二段361 號，伊遂持附表編號2 所示之手機撥打
    簡虹文所持0000000000行動電話門號，相約在新北市○○區
    ○○路與延和街口搭載簡虹文至新北市○○○○○路二段36
    1 號。本件如果有性交易，性交易所得5,000 元，簡虹文僅
    能取得其中2,500 元，其餘款項簡虹文應交由伊轉匯回公司
    等語，此經本院當庭勘驗被告警詢錄音帶內容無訛（見本院
    卷第52頁反面至第54頁、第57頁、第58頁反面），足認綽號
    「琪琪」之女子與警員楊國棟談妥性交易的地點與代價後，
    係將議定之性交易代價與地點，告知被告，並指示被告搭載
    簡虹文至「喬太旅社」進行性交易，被告始因而與簡虹文聯
    繫，核與簡虹文前述證稱有關交易地點與性交易之報酬，均
    係透過被告之告知而知悉一節，完全相符，益證被告就媒介
    應召女子簡虹文與男客進行性交易一事，確與綽號「琪琪」
    之女子間，具有犯意之聯絡。
  (四)另依簡虹文所持0000000000號手機門號之通聯紀錄（見偵查
    卷第61頁至第77頁），顯示於99年11月4 日起至同年月24日
    止，除99年11月7 日、同年月14日、同年月17日、同年月18
    日、同年月19日、同年月20日、同年月21日等7 日外，被告
    所持如附表編號2 所示之手機，每日均與簡虹文所持上開手
    機，有密集之通聯，通聯時間大約是下午開始，一直到晚上
    11時或翌日凌晨2 時止，以99年11月4 日至同年月5 日為例
    ，被告於99年11月4 日下午3 時48分許，撥打第1 通電話給
    簡虹文，至此開始被告與簡虹文陸續有通聯，一直到翌日即
    99年11月5 日凌晨1 時12分許最後1 通通聯結束，而從99年
    11月4 日下午3 時48分起至99年11月5 日凌晨1 時12分止之
    此段期間，簡虹文持上開手機撥打的對象，除了被告以外，
    即無與其他任何人之電話通聯紀錄，而前揭所述99年11月7
    日、同年月14日、同年月17日、同年月18日、同年月19日、
    同年月20日、同年月21日等7 日，簡虹文所持上開手機除於
    99年11月7 日有4 通電話、同年月20日有1 通電話、同年月
    21日有2 通電話之紀錄外，其餘均屬未開機而無任何通聯紀
    錄之情形，換言之，簡虹文所持0000000000行動電話於99年
    11月4 日起至同年月24日止之此段期間，主要之通聯對象均
    為被告。由於被告與簡虹文互不相識，被告並且不知簡虹文
    之姓名，此經被告於警詢及本院審理時供稱：「（問：那個
    小姐是什麼名字？）答：我哪知道她什麼名字。我不知道她
    什麼名字」、「（問：當天你載的應召女子，你與那個小姐
    是否熟悉？）答：不熟」、「（問：是否知道該應召女子的
    姓名？）答：不知道」等語明確（見本院卷第50頁反面、第
    78頁），因被告與簡虹文既非朋友，又無特別的交情，甚且
    不知簡虹文之姓名，堪認被告於99年11月4 日起至同年月24
    日止之此段期間，與簡虹文之密集通聯，均因係基於工作上
    之需要，始與簡虹文聯繫與接觸，由於簡虹文乃從事與男客
    進行性交易為業之應召女子，已如前述，而上開通聯紀錄顯
    示，被告與簡虹文之通聯時間，通常始於每日下午起迄至深
    夜或翌日凌晨，與一般認知性交易工作者之工作時間相同，
    益證被告確係受僱應召站而負責駕車搭載簡虹文至性交易地
    點的馬伕無誤。簡虹文雖於警詢中表示：99年11月24日係第
    1 次搭乘被告駕駛之營業小客車云云，顯與上開通聯紀錄不
    符，應係迴護被告之詞，而無可採。
  (五)被告雖以前詞置辯。然被告於本院審理時辯稱：因簡虹文為
    伊所屬公司大都會衛星車隊之會員，因而撥打電話叫車，99
    年11月24日案發當日，係第1 次搭載簡虹文云云（見本院卷
    第34頁反面），不僅與前揭其於警詢時自承：當時係公司通
    知伊聯繫簡虹文等語不符（見本院卷第53頁），且與大都會
    衛星車隊股份有限公司100 年6 月30日函覆本院表示簡虹文
    並非該公司所屬車隊之會員一節，相互齟齬，更與被告與簡
    虹文之間，自99年11月4 日起至同年月24日止，幾乎每日均
    有密集通聯之情形迥異，已如前述，足認被告前揭所辯，無
    非係臨訟卸責之詞。且簡虹文進入「喬太旅社」第1005號房
    間時，警員楊國棟曾詢問簡虹文：「那妳叫什麼？妳叫什麼
    名字？」，簡虹文則回稱：「我叫雙雙。我叫雙雙」等語，
    此經本院警員楊國棟與簡虹文之對話錄音帶內容無誤（見本
    院卷第48頁），足認簡虹文對外以藝名「雙雙」名義從事性
    交易，而被告所持如附表編號2 所示之手機，儲存有簡虹文
    所持0000000000行動電話之資料，且所儲存上開行動電話之
    持有者姓名為「」一節，則有被告所持如附表編號2 所示
    手機之翻拍照片在卷可證（見偵查卷第40頁），是被告所持
    如附表編號2 所示手機內儲存的0000000000持有人姓名，核
    與簡虹文從事應召時對外使用的化名或藝名相同，益證被告
    確係負責載送應召女子簡虹文與男客進行性交易之司機無誤
    ，否則如被告所言，其係第1 次駕車搭載簡虹文，豈會將簡
    虹文之手機門號儲存在自己手機內，並且知悉簡虹文對外從
    事應召之化名為「雙雙」之理？益證被告前揭所辯，並非事
    實。
  (六)綜上所述，本案事證明確，被告前揭所辯，均不足採，被告
    上揭圖利媒介性交之犯行，堪予認定，應予依法論科。
二、論罪科刑：
  (一)按所謂「陷害教唆」，係指行為人原不具犯罪之故意，純因
    司法警察之設計教唆，始萌生犯意，進而實施犯罪構成要件
    之行為者而言。與警方對於原已具有犯罪故意並已實施犯罪
    行為之人，以所謂「釣魚」之偵查技巧蒐集其犯罪證據之情
    形有別，自不得混為一談。本件被告於案發前，即與綽號「
    琪琪」之女子共謀以媒介應召女子與不特定男客從事性交易
    ，並由被告負責載運應召女子至男客指定地點從事性交易，
    以賺取報酬，自始即具有犯罪之故意，縱本件係由員警喬裝
    男客因而查獲，揆諸前揭說明，被告仍成立犯罪。本件綽號
    「琪琪」之女子與警員楊國棟談妥性交易之地點與代價後，
    旋即通知被告駕車搭載簡虹文至「喬太旅社」第1005號房間
    ，已如前述，則被告夥同綽號「琪琪」之女子業已著手並完
    成媒介喬裝男客之警員楊國棟與應召女子簡虹文為性交易之
    行為，縱警員楊國棟係因應辦案之需，並無與應召小姐性交
    易之真意，亦無礙於被告與綽號「琪琪」之女子已媒介性交
    易既遂之犯行，是核被告所為，係犯刑法第231 條第1 項之
    意圖使女子與他人為性交之行為，而媒介以營利罪。
  (二)被告與該綽號「琪琪」之女子之間，就上開圖利媒介性交之
    犯行，具有犯意聯絡及行為分擔，而為共同正犯。
  (三)原審認被告罪證明確，審酌被告不思以正道取財，反藉媒介
    女子與他人為性交以牟利，已影響社會風氣，惟其分工角色
    僅係受僱於應召站擔任載送女子從事性交易之工作，惡性非
    鉅，兼衡其素行、智識程度、生活狀況、犯罪之動機、目的
    、手段、犯罪所得之利益及犯後態度等一切情狀，依刑事訴
    訟法第449 條第1 項前段、第3 項，刑法第28條、第231 條
    第1 項前段、第41條第1 項前段，刑法施行法第1 條之1 ，
    予以論科，量處有期徒刑3 月，併諭知易科罰金之折算標準
    ，暨宣告沒收扣案如附表所示之手機2 支，經核認事用法並
    無不合，量刑亦屬適當，應予維持。被告上訴否認犯罪，空
    言指摘原判決不當，為無理由，應予駁回。
據上論斷，應依刑事訴訟法第455 條之1 第1 項、第3 項、第
368 條，判決如主文。
本案經檢察官楊瀚濤到庭執行職務。
中    華    民    國   100    年    9     月    8     日
                  刑事第五庭  審判長法  官  胡堅勤
                                    法  官  盧軍傑
                                    法  官  高增泓
以上正本證明與原本無異。
不得上訴。
                                    書記官  林政良
中    華    民    國   100    年    9     月    8     日
附錄本案論罪科刑法條全文：
刑法第231條
意圖使男女與他人為性交或猥褻之行為，而引誘、容留或媒介以
營利者，處 5 年以下有期徒刑，得併科 10 萬元以下罰金。以
詐術犯之者，亦同。
公務員包庇他人犯前項之罪者，依前項之規定加重其刑至二分之
一。
附表：
┌──┬──────────┬────┬──────────┐
│編號│    品          名  │數   量 │  備        註      │
├──┼──────────┼────┼──────────┤
│ 1  │NOKIA 廠牌手機（含門│  1支   │陳又嘉所有，而供其與│
│    │號：0000000000 號之 │        │綽號「琪琪」之女子聯│
│    │SIM 卡1 張）        │        │繫，以搭載應召女子至│
│    │                    │        │男客指定地點從事性交│
│    │                    │        │易所使用之聯絡工具。│
├──┼──────────┼────┼──────────┤
│ 2  │Hugiga廠牌手機（含門│  1支   │陳又嘉所有，而供其與│
│    │號：0000000000 號之 │        │應召女子簡虹文聯繫，│
│    │SIM 卡1 張）        │        │以搭載簡虹文至男客指│
│    │                    │        │定地點從事性交易所使│
│    │                    │        │用之聯絡工具。      │
└──┴──────────┴────┴──────────┘